【裁判字號】    98,易,2287
【裁判日期】    990312
【裁判案由】    竊盜
【裁判全文】
臺灣板橋地方法院刑事判決              98年度易字第2287號
公  訴  人  臺灣板橋地方法院檢察署檢察官
被      告  甲○○
上列被告因竊盜案件，經檢察官提起公訴（98年度偵字第22083
號），被告於本院準備程序中就被訴事實為有罪之陳述，經本院
合議庭裁定由受命法官獨任進行簡式審判程序，判決如下：
    主  文
甲○○攜帶兇器毀越安全設備竊盜，累犯，處有期徒刑壹年。扣
案之油壓剪壹支沒收。
    事  實
一、甲○○前因竊盜案件，經臺灣臺北地方法院以93年度易字第
    592 號判處有期徒刑1 年6 月，復經臺灣高等法院以94年度
    上易字第764 號駁回上訴確定，於民國96年1 月3 日縮刑假
    釋出監，並於96年3 月26日假釋期滿未經撤銷，其未執行之
    刑，以已執行論。詎其猶不知悔改，復意圖為自己不法之所
    有，於98年8 月1 日下午4 時許( 起訴書誤載為19時許) ，
    攜帶客觀上足以致人之身體、生命於危險而屬兇器之大型油
    壓剪，毀損楊日青位於臺北縣中和市○○路111 巷5 之1號
    住處廚房之鋁窗後而踰越入內（侵入住宅及毀損部分均未據
    告訴），竊取楊日青所有鑽石戒指3 只、橄欖石鑲鑽戒指1
    只、水晶戒指1 只、玉環1 只、皮包1 個、現金新臺幣（下
    同）4400元得手後，逃離現場。楊日青於翌（2 ）日0 時2
    分許返家發現失竊，報警處理。嗣警方於同年月11日17時50
    分許，在臺北縣中和市○○路127 巷8 弄口前，發現甲○○
    行跡可疑，且與監視器所拍下行竊楊日青住處之竊嫌特徵相
    符，予以攔檢盤查，甲○○坦承上情，警方並在其隨身包包
    內，起獲上開油壓剪，始悉上情。
二、案經楊日青訴由臺北縣政府警察局中和第一分局移送移送臺
    灣板橋地方法院檢察署檢察官偵查後向本院提起公訴，本院
    改依簡式審判程序審理。
    理  由
一、程序方面：按除被告所犯為死刑、無期徒刑、最輕本刑為3
    年以上有期徒刑之罪或高等法院管轄第一審案件者外，於第
    一次審判期日前之準備程序進行中，被告先就被訴事實為有
    罪之陳述時，審判長得告知被告簡式審判程序之旨，並聽取
    當事人、代理人、辯護人及輔佐人之意見後，裁定進行簡式
    審判程序，刑事訴訟法第273 條之1 第1 項定有明文。經核
    ，本件被告甲○○所犯係死刑、無期徒刑、最輕本刑為3 年
    以上有期徒刑以外之罪，其於準備程序中就被訴事實為有罪
    之陳述，經法官告知簡式審判程序之旨，並聽取公訴人、被
    告之意見後，本院爰依首揭規定，合議裁定由受命法官獨任
    進行簡式審判程序，合先敘明。
二、上揭犯罪事實，業據被告於本院準備程序及審理時坦承不諱
    ，核與證人即被害人楊日青於警詢中之指述情節相符，並有
    監視器翻拍照片1 張、臺北縣政府警察局中和第一分局搜索
    扣押筆錄、扣押物品目錄表各乙份在卷足憑，及油壓剪1 支
    扣案足資佐證，因認被告之自白與事實相符，堪予採信。本
    件罪證明確，被告犯行洵堪認定，應予依法論科。
三、按刑法第321 第1 項第2 款所謂安全設備，係指依社會通常
    觀念足認為防盜之設備而言（最高法院25年上字第4168號判
    例意旨參照）；至同條項第3 款所謂之兇器，其種類並無限
    制，凡客觀上足對人之生命、身體、安全構成威脅，具有危
    險性之兇器均屬之，且祇須行竊時攜帶此種具有危險性之兇
    器為已足，並不以攜帶之初有行兇之意圖為必要（最高法院
    79年臺上字第5253號判例要旨參照）。被告於98年8 月1 日
    下午4 時許，利用油壓剪毀損被害人上址住處之鋁窗，踰越
    鋁窗而進入被害人住處為竊盜行為，自屬毀越安全設備，使
    其失其防閑作用；且其等行竊時所攜帶之油壓剪1 支，為金
    屬材質，質地堅硬、形式尖銳之器具，持之揮擊自足以對人
    之生命、身體造成威脅，為客觀上足以傷害人生命、身體之
    器械，顯為具有危險性之兇器無訛；是核被告所為，係犯第
    321 條第1 項第2 款、第3 款之攜帶兇器毀越安全設備竊盜
    罪。其雖同時具備2 款加重情形，然竊盜行為只有一個，仍
    只成立一罪。又被告於警詢及偵查中雖曾自白其係於98年8
    月1 日19時許侵入被害人之住處，然於本院審理時則供承其
    忘記究係於當日何時侵入被害人住處，但確定並非在當日19
    時，因伊記得伊行竊完離開時，天還沒有黑等語( 見本院卷
    第82頁背面至83頁) ，且依偵查卷內之監視器照片顯示( 見
    偵查卷第20頁) ，被告騎乘腳踏車行經案發現場附近之時間
    為當日下午4 時許，故被告供稱其係於當日下午進入被害人
    住處行竊等語即非無據，且檢察官亦未在起訴書之論罪法條
    欄另載明被告有犯刑法第321 條第1 項第1 款之夜間侵入住
    宅罪嫌，故前揭部分容係檢察官之誤載，應由本院逕予更正
    。又被告前有如犯罪事實欄所載之論罪科刑執行情形，有臺
    灣高等法院被告前案紀錄表附卷可憑，其於受徒刑執行完畢
    後5 年內，故意再犯本件有期徒刑以上之罪，為累犯，應依
    刑法第47條第1 項加重其刑。爰審酌被告前已有竊盜前科，
    素行不佳，有臺灣高等法院被告前案紀錄表附卷可憑，其正
    值年輕力壯，不思依循正軌賺取財物，反持客觀上具危險性
    可供兇器使用之油壓剪，破壞被害人住處鋁窗後入屋行竊，
    對社會治安及被害人住宅、隱私安全危害甚鉅；兼衡其犯罪
    之動機、目的、智識程度、所竊得財物之價值、犯後於偵查
    中雖坦承犯行，惟於本院98年度聲羈字第531 號訊問程序及
    本案準備程序中復矢口否認犯行，迄至準備程序將結束時，
    始又供承確有為本案犯行，其犯後態度難認良好，及公訴人
    具體求刑有期徒刑1 年8 月，尚屬過重等一切情狀，量處如
    主文所示之刑，以資懲儆。扣案之油壓剪1 支，係被告所有
    供其犯本案犯罪所用之物，業據其供承明確，爰依刑法第38
    條第1 項第2 款之規定宣告沒收。
據上論斷，應依刑事訴訟法第273 條之1 第1 項、第299 條第1
項前段，刑法第321 條第1 項第2 款、第3 款、第47條第1 項、
第38條第1 項第2 款，判決如主文。
本案經檢察官黃致中到庭執行職務。
中    華    民    國    99    年    3     月    12    日
                  刑事第十四庭   法  官   陳昭筠
上列正本證明與原本無異。
如不服本判決，應於判決送達後10日內敘明上訴理由，向本院提
出上訴狀 (應附繕本) ，上訴於臺灣高等法院。其未敘述上訴理
由者，應於上訴期間屆滿後20日內向本院補提理由書「切勿逕送
上級法院」。
                                 書記官   黃文儀
中    華    民    國    99    年    3     月    12    日
附錄本案論罪科刑法條全文
中華民國刑法第321條
犯竊盜罪而有左列情形之一者，處 6 月以上、 5 年以下有期徒
刑：
一、於夜間侵入住宅或有人居住之建築物、船艦或隱匿其內而犯
之者。
二、毀越門扇、牆垣或其他安全設備而犯之者。
三、攜帶兇器而犯之者。
四、結夥三人以上而犯之者。
五、乘火災、水災或其他災害之際而犯之者。
六、在車站或埠頭而犯之者。
前項之未遂犯罰之。

司法院資訊處製作；財團法人民間司法改革基金會備份。
